<?xml version='1.0' encoding='utf-8'?>
<verb default="díchollaigh" disambig="">
  <verbalNoun default="díchollú" />
  <verbalAdjective default="díchollaithe" />
  <tenseForm default="díchollaigh" tense="Past" dependency="Indep" person="Base" />
  <tenseForm default="díchollaíomar" tense="Past" dependency="Indep" person="Pl1" />
  <tenseForm default="díchollaíodar" tense="Past" dependency="Indep" person="Pl3" />
  <tenseForm default="díchollaíodh" tense="Past" dependency="Indep" person="Auto" />
  <tenseForm default="díchollaigh" tense="Past" dependency="Dep" person="Base" />
  <tenseForm default="díchollaíomar" tense="Past" dependency="Dep" person="Pl1" />
  <tenseForm default="díchollaíodar" tense="Past" dependency="Dep" person="Pl3" />
  <tenseForm default="díchollaíodh" tense="Past" dependency="Dep" person="Auto" />
  <tenseForm default="díchollaíodh" tense="PastCont" dependency="Indep" person="Base" />
  <tenseForm default="díchollaínn" tense="PastCont" dependency="Indep" person="Sg1" />
  <tenseForm default="díchollaíteá" tense="PastCont" dependency="Indep" person="Sg2" />
  <tenseForm default="díchollaímis" tense="PastCont" dependency="Indep" person="Pl1" />
  <tenseForm default="díchollaídís" tense="PastCont" dependency="Indep" person="Pl3" />
  <tenseForm default="díchollaítí" tense="PastCont" dependency="Indep" person="Auto" />
  <tenseForm default="díchollaíodh" tense="PastCont" dependency="Dep" person="Base" />
  <tenseForm default="díchollaínn" tense="PastCont" dependency="Dep" person="Sg1" />
  <tenseForm default="díchollaíteá" tense="PastCont" dependency="Dep" person="Sg2" />
  <tenseForm default="díchollaímis" tense="PastCont" dependency="Dep" person="Pl1" />
  <tenseForm default="díchollaídís" tense="PastCont" dependency="Dep" person="Pl3" />
  <tenseForm default="díchollaítí" tense="PastCont" dependency="Dep" person="Auto" />
  <tenseForm default="díchollaíonn" tense="PresCont" dependency="Indep" person="Base" />
  <tenseForm default="díchollaím" tense="PresCont" dependency="Indep" person="Sg1" />
  <tenseForm default="díchollaímid" tense="PresCont" dependency="Indep" person="Pl1" />
  <tenseForm default="díchollaítear" tense="PresCont" dependency="Indep" person="Auto" />
  <tenseForm default="díchollaíonn" tense="PresCont" dependency="Dep" person="Base" />
  <tenseForm default="díchollaím" tense="PresCont" dependency="Dep" person="Sg1" />
  <tenseForm default="díchollaímid" tense="PresCont" dependency="Dep" person="Pl1" />
  <tenseForm default="díchollaítear" tense="PresCont" dependency="Dep" person="Auto" />
  <tenseForm default="díchollóidh" tense="Fut" dependency="Indep" person="Base" />
  <tenseForm default="díchollóimid" tense="Fut" dependency="Indep" person="Pl1" />
  <tenseForm default="díchollófar" tense="Fut" dependency="Indep" person="Auto" />
  <tenseForm default="díchollóidh" tense="Fut" dependency="Dep" person="Base" />
  <tenseForm default="díchollóimid" tense="Fut" dependency="Dep" person="Pl1" />
  <tenseForm default="díchollófar" tense="Fut" dependency="Dep" person="Auto" />
  <tenseForm default="díchollódh" tense="Cond" dependency="Indep" person="Base" />
  <tenseForm default="díchollóinn" tense="Cond" dependency="Indep" person="Sg1" />
  <tenseForm default="díchollófá" tense="Cond" dependency="Indep" person="Sg2" />
  <tenseForm default="díchollóimis" tense="Cond" dependency="Indep" person="Pl1" />
  <tenseForm default="díchollóidís" tense="Cond" dependency="Indep" person="Pl3" />
  <tenseForm default="díchollófaí" tense="Cond" dependency="Indep" person="Auto" />
  <tenseForm default="díchollódh" tense="Cond" dependency="Dep" person="Base" />
  <tenseForm default="díchollóinn" tense="Cond" dependency="Dep" person="Sg1" />
  <tenseForm default="díchollófá" tense="Cond" dependency="Dep" person="Sg2" />
  <tenseForm default="díchollóimis" tense="Cond" dependency="Dep" person="Pl1" />
  <tenseForm default="díchollóidís" tense="Cond" dependency="Dep" person="Pl3" />
  <tenseForm default="díchollófaí" tense="Cond" dependency="Dep" person="Auto" />
  <moodForm default="díchollaíodh" mood="Imper" person="Base" />
  <moodForm default="díchollaím" mood="Imper" person="Sg1" />
  <moodForm default="díchollaigh" mood="Imper" person="Sg2" />
  <moodForm default="díchollaímis" mood="Imper" person="Pl1" />
  <moodForm default="díchollaígí" mood="Imper" person="Pl2" />
  <moodForm default="díchollaídís" mood="Imper" person="Pl3" />
  <moodForm default="díchollaítear" mood="Imper" person="Auto" />
  <moodForm default="díchollaí" mood="Subj" person="Base" />
  <moodForm default="díchollaímid" mood="Subj" person="Pl1" />
  <moodForm default="díchollaítear" mood="Subj" person="Auto" />
</verb>
